---
title: "04-EJ-visualizacion"
output: html_document
---

Trabajaremos en principio con dos datasets conocidos hasta ahora: decisiones y 4ta ronda respuesta COVID

```{r, include = FALSE, message=FALSE}
library(readxl)
library(tidyverse)
decisiones <- read_csv("data/decisiones_asilo_colombia.csv")
data_4ta_ronda <- read_excel("data/MASTER_Base_Datos_4ta_Ronda_R_Capacitacion.xlsx", 
    sheet = "A_HOGAR")
```

## Tu turno 1

Reproducir este histograma de la distribución de la cantidad de personas que viven en el hogar del entrevistado (variable `b10_tamanio_hogar`, dataset `data_4ta_ronda`) con la ayuda de la guía rápida de `ggplot2`. Usa `geom_histogram`.

Ayuda: no utilizar la variable `y`

```{r}

```


# Tu turno 2

Reproducir este gráfico de barras que grafica la cantidad de encuestados por cada departamento. Utiliza la ayuda de la guía rápida de `ggplot2`. Usa `geom_bar`.

Ayuda: no utilizar la variable `y`

```{r}

```


## Tu turno 4

Salva tu último gráfico en la carpeta img de tu proyecto

Si por algún motivo no estás en un proyecto, vuelve al proyecto del curso

```{r}

```


## DESAFIO 2 

1. Trabajemos un poco más con la encuesta del dataset `data_4ta_ronda` 

2. ¿Cuántas personas respondieron la encuesta?

3. Representa un gráfico de barras que represente el nivel educativo de los encuestados

3. Representa un gráfico de la cantidad de personas con trabajo en el hogar en función de la cantidad de personas del hogar

3. Representa un gráfico por paneles de la distribución de la cantidad de personas que viven en un hogar que discrimine según departamento

```{r}

```

